【裁判字號】    97,裁,849
【裁判日期】    970124
【裁判案由】    營利事業所得稅
【裁判全文】
最  高  行  政  法  院  裁  定
                                     97年度裁字第00849號
上  訴  人   松華實業股份有限公司
代  表  人   甲○○
訴訟代理人   林瑞彬律師
             巫鑫
被 上訴 人   財政部臺北市國稅局
代  表  人   凌忠嫄
上列當事人間營利事業所得稅事件，上訴人對於中華民國96年8
月23日臺北高等行政法院96年度訴字第225號判決，提起上訴，
本院裁定如下：
    主  文
上訴駁回。
上訴審訴訟費用由上訴人負擔。
    理  由
一、按對於高等行政法院判決之上訴，非以其違背法令為理由，
    不得為之，行政訴訟法第242條定有明文。依同法第243條第
    1項規定，判決不適用法規或適用不當者，為違背法令；而
    判決有同條第2項所列各款情形之一者，為當然違背法令。
    是當事人對於高等行政法院判決上訴，如依行政訴訟法第
    243條第1項規定，以高等行政法院判決有不適用法規或適用
    不當為理由時，其上訴狀或理由書應有具體之指摘，並揭示
    該法規之條項或其內容；若係成文法以外之法則，應揭示該
    法則之旨趣；倘為司法院解釋或本院之判例，則應揭示該判
    解之字號或其內容。如以行政訴訟法第243條第2項所列各款
    情形為理由時，其上訴狀或理由書，應揭示合於該條項各款
    之事實。上訴狀或理由書如未依此項方法表明，或其所表明
    者與上開法條規定不合時，即難認為已對高等行政法院判決
    之違背法令有具體之指摘，其上訴自難認為合法。
二、本件上訴人92年度營利事業所得稅結算申報，列報呆帳損失
    新臺幣（下同）1,711萬5,725元，被上訴人以其中債務人松
    華（亞洲）有限公司呆帳損失1,552萬3,910元部分，尚無無
    法收回之虞，乃否准認列。上訴人不服，循序提起行政訴訟
    ，經原審以上訴人列報之系爭呆帳損失，其是否確有此帳款
    未收取，且縱有債權，其債權是否逾期2年，均有未明。並
    上訴人公司與松華（亞洲）有限公司股東數人互有持股，關
    係密切，且至94年6月間仍持續往來交易，而系爭呆帳依上
    訴人主張係源自87年11月至88年12月之應收帳款，逾期多年
    並金額巨大，卻未有積極催討，乃認系爭呆帳損失之列報與
    所得稅法第49條第5項及行為時營利事業所得稅查核準則第
    94條第5款、第6款要件不合，而判決駁回上訴人在原審之訴
    。上訴人對原審判決上訴，雖以該判決違背法令為由，惟核
    其上訴理由狀所載內容，係就原審關於是否確有此應收帳款
    未收取及該應收帳款是否已逾2年等認定之取捨證據、認定
    事實之職權行使，指摘其為不當；並就原審因認系爭應收帳
    款債權是否已逾2年未明，故將行為時營利事業所得稅查核
    準則第94條第6款針對所得稅法第49條第5項規範之2款情形
    應提出之證明文件，所併為論斷，再執其屬逾期2年債權之
    規定為指摘，而非具體表明合於不適用法規、適用法規不當
    、或行政訴訟法第243條第2項所列各款之情形，難認對該判
    決之如何違背法令已有具體之指摘。依首揭說明，應認其上
    訴為不合法。
三、依行政訴訟法第249條第1項前段、第104條、民事訴訟法第
    95條、第78條，裁定如主文。
中    華    民    國    97    年    1     月    24    日
                    最高行政法院第二庭
                        審判長法官  高  啟  燦
                              法官  黃  本  仁
                              法官  黃  合  文
                              法官  廖  宏  明
                              法官  楊  惠  欽
以  上  正  本  證  明  與  原  本  無  異
中    華    民    國    97    年    1     月    24    日
                              書記官  張  雅  琴


司法院資訊處製作；財團法人民間司法改革基金會備份。
